【裁判字號】    98,上易,22
【裁判日期】    990127
【裁判案由】    恐嚇等
【裁判全文】
福建高等法院金門分院刑事判決          98年度上易字第22號
上  訴  人
即  被  告  乙○○
上  訴  人
即  被  告  丙○○
上列上訴人即被告因恐嚇罪等案件，不服福建金門地方法院98年
度易字第33號，中華民國98年8月27日第一審判決（起訴案號：
福建金門地方法院檢察署98年度偵字第33號），提起上訴，本院
判決如下：
    主  文
上訴駁回。
    事實及理由
一、本案經本院審理結果，認第一審以上訴人即被告乙○○、丙○○二人等各犯刑法第305條恐嚇危害安全罪與同法第309條
    第1項公然侮辱罪等二罪；並審酌被告二人與告訴人甲○○
    係鄰居關係，僅因告訴人欲經營與被告夫婦相同之網咖，而
    心生怨懟，致犯下本案；且以被告二人始終否認犯行，未與
    告訴人和解之犯後態度等一切情狀，分別就被告二人所犯恐
    嚇危害安全罪部分，各判處有期徒刑3月；就被告二人所犯
    公然侮辱罪部分，各處拘役30日；並均定被告二人應執行刑
    各為有期徒刑3月，拘役30日，且依刑法第41條第1項規定，
    諭知如易科罰金均以新臺幣1仟元折算1日之易科罰金折算之
    標準。經核原審認事用法及量刑均無不當，應予維持，並引
    用第一審判決書記載之事實、證據及理由（如附件）。
二、被告二人提起上訴意旨略以：
（一）、被告乙○○上訴辯稱：1、根據金門縣警察局金湖分局
        刑案偵查卷宗及金門地方法院檢察署之偵查卷宗，告訴
        人甲○○所述均非實在；證人王德平之證述亦非實在；
        原審所為判決與事實不符。2、告訴人甲○○所述都是
        一面之詞，證人有兩位，第一位證人所述不實，第二位
        證人也是第一位證人所為教唆，原審就兩位證人及告訴
        人不實之陳述而為判決。3、告訴人甲○○指稱被告丙○○罵告訴人時，其本人在旁邊，事實上其本人並未在
        旁邊。告訴人甲○○又表示她怕我們會打她，所以告訴
        人就馬上回家，事實上告訴人也沒有馬上回家，所以告
        訴人所言不實。4、證人王德平說他聽到我們辱罵告訴
        人也是不實的；證人李宗澤所述也與王德平所述一樣，
        是不實的。勘驗過程中告訴人夫妻並沒有馬上回家。5
        、其並未犯恐嚇危害安全罪與公然侮辱罪。
（二）、被告丙○○上訴辯稱：1、其本人有與告訴人甲○○相
        罵，是罵來罵去的。惟其本人並未恐嚇告訴人甲○○。
        2、告訴人甲○○所述與證人王德平等之證述均非實在
        。3、其並未犯恐嚇危害安全罪與公然侮辱罪。
三、本院查：
（一）、查被告乙○○於警詢中與98年8月13日在原審審理時亦
        不否認在場與告訴人甲○○之夫王德平互罵(見警卷第2
        頁及原審卷74頁、75頁）；嗣被告乙○○於98年11月24
        日於本院準備程序時供稱，其本人與被告丙○○是夫妻
        ，在金門縣金湖鎮○市里○○路103號開網路咖啡店，
        隔壁新市里○○路99號即為告訴人甲○○所開設之網路
        咖啡店。98年1月8日下午5時30分許，渠等夫妻二人在
        渠等上開復興路103號門口那裡看到告訴人甲○○倒垃
        圾時，有與告訴人甲○○有吵架等語在卷（本院卷第37
        頁）。
（二）、查被告丙○○在警詢中並不否認有與甲○○大聲互罵等
        語（警卷第6頁)；且其於98年8月13日在原審審理時亦
        供稱，有與告訴人甲○○吵架罵來罵去等語（原審卷第
        75頁）；嗣其於98年11月24日在本院準備程序時亦供稱
        ，98年1月8日下午5時30分許，其本人在其上揭復興路
        103 號門口那裡有與告訴人甲○○相罵，是罵來罵去等
        語在卷（本院卷第37頁）。
（三）、證人李宗澤於98年2月24日在檢察官偵查時證稱：「（
        問：98年1月8日下午5時30分許你人在何處？有無目擊
        何事？）當時我在金湖鎮德風（豐）銀樓隔壁工作，我
        有聽到外面有辱罵聲，一開始有1女生說「不要臉，人
        家做什麼就跟人家做什麼」，也有人用台語罵三字經「
        幹你娘」，接下來有聽到男生講「你給我做看看，我就
        給你好看」；「（問：98年1月9日警詢時所言是否實在
        ？）實在。」「（按證人李宗澤於警詢時係證稱：（問
        ：於98年1月8日17時30分許，你人在何處？是否有看見
        德豐銀樓前所發生的爭吵情形？）當時我在德豐銀樓隔
        壁工作，我有聽到有人在爭吵，大約有3至4人，當中有
        1 位男士和1女士說你不要臉人家做什麼你就跟著做什
        麼，接下來又用三字經「幹你娘」辱罵對方，又說「你
        給我做看看，我就給你好看」。（上述辱罵的言語是何
        人所說？）不要臉人家做什麼你就跟著做什麼，接下來
        又用三字經「幹你娘」該句話語是1男1女都有說，「你
        給我做看看，我就給你好看」是1位女士說的，當時我
        人在屋內工作並沒有看見是誰說的。」各等語在卷（偵
        查卷第21頁、22頁）。嗣證人李宗澤於98年8月13日在
        原審審理時復證稱：當時人在德豐銀樓隔壁，做裝修收
        尾的工作。我在裡面工作，外面有爭吵聲音，有髒話，
        一開始以台語罵說幹你娘，不要臉，人家做什麼，你就
        做什麼，你做做看，我就給你好看。剛剛開始有3個人
        左右的聲音，在罵的過程比較大聲，後來有1個女生的
        聲音先用台語罵「幹你娘」，後來換1個男生罵類似的
        話。之後就講說「你給我做看看，你做我就讓你好看」
        ，男女都有說。剛開始是女孩子，後來才是男孩子，我
        人在裡面，只聽到聲音。罵「不要臉，人家做什麼，你
        就跟著做什麼」，這句是女生講的。其可確認當天用台
        語罵「不要臉，人家做什麼，你就跟著做什麼」、「幹
        你娘」等該幾句話之聲音是何人所講。惟被告乙○○、
        丙○○在原審審理時則當庭拒絕陳稱朗讀上開「不要臉
        ，人家做什麼，你就跟著做什麼」、「幹你娘」等該二
        句話供證人李宗澤辯認；然告訴人甲○○與其夫王德平
        於原審審理時則當庭同意陳稱朗讀上揭「不要臉，人家
        做什麼，你就跟著做什麼」、「幹你娘」等該二句話，
        經證人李宗澤當庭辯識後，則證稱告訴人甲○○與其夫
        王德平所朗讀陳稱上開二句話之聲音並非98年1月8日下
        午5時30分許當日那一男一女辱罵恐嚇之聲音等語明確
        在卷（原審卷第59頁至第62頁）。故由證人李宗澤於上
        揭證述可知，證人李宗澤均證稱有聽到1男1女罵三字經
        「幹你娘」以及罵「不要臉，人家做什麼就跟人家做什
        麼」、「你給我做看看，我就給你好看」等語，已如前
        述。而告訴人甲○○及證人王德平於原審審理時則同意
        當庭以台語講述「幹你娘」、「不要臉，人家做什麼就
        跟人家做什麼」、「你給我做看看，我就給你好看」該
        二句話供證人李宗澤辯認，嗣經證人李宗澤辯認後表示
        所聽到的並非告訴人甲○○及證人王德平於98年1月8日
        下午5時30分許當日所辱罵語恐嚇之聲音，已據證人李
        宗澤證述如前。而被告乙○○、丙○○在原審審理時則
        當庭拒絕陳稱朗讀上開「不要臉，人家做什麼，你就跟
        著做什麼」、「幹你娘」等該二句話供證人李宗澤辯認
        ，已見前述。衡情以觀，苟被告乙○○、丙○○未辱罵
        、恐嚇上開「幹你娘」、「不要臉，人家做什麼就跟人
        家做什麼」、「你給我做看看，我就給你好看」等語，
        未何不敢當庭朗讀說出上揭二句話供證人李宗澤辯識？
        顯見被告乙○○、丙○○二人顯然是畏罪心虛不敢說出
        所致。
（四）、又告訴人甲○○於98年3月10日在檢察官偵查中證稱：
        （問：98年1月8日下午5時30分許，你人在何處發生何
        事？）當時我在家正要出門倒垃圾，被告丙○○一見到
        我就以台語罵我「不要臉，跟我做同行，鬼也不會到你
        們家打網咖，你做做看，幹你娘雞歪」，被告乙○○也
        在旁邊，對我用台語說「你敢給我做看看，幹你娘，幹
        你娘」，我很害怕，也覺得很難過等語在卷（偵查卷第
        33頁）。經查告訴人甲○○上開證述對於被告夫婦辱罵
        與恐嚇之內容，核與告訴人甲○○於98年1月9日在警詢
        調查中指稱：98年1月8日17時30分左右，我外出倒垃圾
        時，丙○○見到我就開口罵我"不要臉要跟我做同行（
        網咖）"，又以三字經"幹你娘"辱罵我，之後丙○○的
        先生乙○○又接著上述言語重複辱罵，丙○○又說"你
        做看看（網咖），我要給你好看"的話語，"鬼也不會去
        你店裡打"等辱罵與恐嚇等語（警卷第14頁）；二者相
        互比較，被告二人有關辱罵「幹你娘」之話語侮辱告訴
        人與恐嚇之內容「你做看看，我要給你好看」之話語恐
        嚇告訴人，則屬前後一致，並無歧異。
（五）、依上開（一）、（二）、調查所述可知，本案案發當時
        在場爭吵者僅告訴人甲○○與其夫王德平二人及被告乙○○、丙○○夫婦二人，在爭吵中以三字經「幹你娘」
        罵人以及講述「不要臉，人家做什麼就跟人家做什麼」
        、「你給我做看看，我就給你好看」等語恐嚇之人，已
        據證人李宗澤前揭證稱並非告訴人甲○○及王德平之聲
        音等情，已如前述。由此可見，足認在場爭吵而以三字
        經公然辱罵人及恐嚇者，應為被告乙○○、丙○○夫婦
        二人無疑。
（六）、綜上調查，可見被告乙○○、丙○○二人各犯有前述公
        然侮辱罪與恐嚇危害安全罪等事證明確。被告二人所辯
        ，無非事後卸責之詞，均不足採。本件被告二人犯行，
        事證已臻明確，且證人李宗澤業已於原審審理時到庭證
        述明確，故被告二人聲請再傳訊證人李宗澤，顯無必要
        ，併予敘明。
四、被告乙○○、丙○○二人提起上訴，辯稱：告訴人甲○○所
    述不實在，證人王德平與李宗澤等二人之證言亦不實在；渠
    等二人並未犯恐嚇危害安全罪與公然侮辱罪云云，經核並無
    理由，應予駁回。
據上論結，應依刑事訴訟法第373條、第368條，判決如主文。
本案經檢察官張益昌到庭執行職務。
中    華    民    國    99    年    1    月    27    日
                刑事庭    審判長法  官  沈宜生
                                法  官  陳容正
                                法  官  陳坤地
以上為正本，係照原本作成，證明與原本無異。
本判決不得上訴。
中    華    民    國    99    年    1    月    27    日
                                書記官  周秀香
附錄本案論罪科刑法條全文
中華民國刑法第305條
以加害生命、身體、自由、名譽、財產之事，恐嚇他人致生危害
於安全者，處2年以下有期徒刑、拘役或3百元以下罰金。
中華民國刑法第309條
公然侮辱人者，處拘役或 3 百元以下罰金。
以強暴犯前項之罪者，處1年以下有期徒刑、拘役或5百元以下罰
金。

司法院資訊處製作；財團法人民間司法改革基金會備份。
